臺灣南投地方法院刑事判決
111年度易字第121號
公  訴  人  臺灣南投地方檢察署檢察官 
被      告  莊天寶


            洪振凱


上列被告因竊盜案件，經檢察官提起公訴（111年度偵字第6231
號），被告於準備程序中就被訴事實為有罪之陳述，經告知簡式
審判程序之旨，並聽取公訴人及被告之意見後，由本院裁定改行
簡式審判程序，判決如下：
    主  文
莊天寶共同犯竊盜罪，處有期徒刑貳月，如易科罰金，以新臺幣
壹仟元折算壹日。未扣案之犯罪所得新臺幣捌佰元沒收，於全部
或一部不能沒收或不宜執行沒收時，追徵其價額。
洪振凱共同犯竊盜罪，處拘役肆拾伍日，如易科罰金，以新臺幣
壹仟元折算壹日。未扣案之犯罪所得新臺幣肆佰元沒收，於全部
或一部不能沒收或不宜執行沒收時，追徵其價額。
    事  實
一、洪振凱因知悉林綉枔所有、放置於南投縣○○市○○路0段0000
    號屋前空地（下稱本案空地）之鋼鐵樑柱1批，無人看管，
    遂與莊天寶於民國110年8月16日15時許，共同意圖為自己不
    法所有，基於竊盜之犯意聯絡，由洪振凱駕駛車牌號碼0000
    -00號自用小客車在前帶路，莊天寶則駕駛洪振凱提供之車
    牌號碼00-0000號自用小貨車（下稱本案貨車）一同前往本
    案空地，而莊天寶徒手將上開鋼鐵樑柱，搬上本案貨車得手
    後，旋即離開本案空地，再由莊天寶駕駛本案貨車至不詳地
    點將前開鋼鐵樑柱賣予不詳之人，並與洪振凱朋分所得款項
    。經林綉枔發覺遭竊，報警處理，而查悉上情。
二、案經南投縣政府警察局南投分局報告臺灣南投地方檢察署檢
    察官偵查起訴。
    理  由
一、認定犯罪事實所憑證據及理由：訊據被告莊天寶、洪振凱（
    下稱被告2人）於審理中就前揭犯罪事實，坦承不諱（見院
    卷第64-65、74頁）；核與證人林綉枔、洪國倫於警詢時之
    證述情節大致相符；復有指認犯罪嫌疑人紀錄表暨犯罪嫌疑
    人指認表、個人資料指認照片、現場照片7幀、監視器影像
    擷圖18幀、牌照號碼0116-UF號車輛詳細資料報表、牌照號
    碼VC-9132號車輛詳細資料報表、半山派出所111年2月8日職
    務報告（見警卷第16-34頁，偵卷第7頁）等件附卷可稽，足
    認被告2人前開任意性自白與事實相符，本案事證明確，被
    告犯行堪以認定，應依法論科。
二、論罪科刑之理由：
  ㈠核被告莊天寶、洪振凱所為，均係犯刑法第320條第1項竊盜
    罪；又被告莊天寶、洪振凱就本案竊盜犯行，具犯意聯絡、
    行為分擔，均依刑法第28條論以共同正犯。
  ㈡以行為人責任為基礎，審酌被告2人正值青壯年，不思以正當
    途徑獲取所需，竟圖一己之利，即為本案竊盜犯行，欠缺尊
    重他人財產法益之觀念，所為應值非難；惟念及被告2人於
    審理中終能坦承犯行之犯後態度，暨被告莊天寶自述高中畢
    業之智識程度、擔任餐飲內場工作、經濟狀況小康、未婚、
    與父母同住；又被告洪振凱自陳高職畢業之智識程度、務農
    、經濟狀況勉持、未婚、與父母同住等家庭生活情狀（見院
    卷第74頁），暨其等犯罪動機、目的、行為分擔、手段、客
    觀犯罪情節等一切情形，分別量處如主文所示之刑，並諭知
    易科罰金之折算標準。
三、沒收部分：按犯罪所得，屬於犯罪行為人者，沒收之；於全
    部或一部不能沒收或不宜執行沒收時，追徵其價額；第一項
    及第二項之犯罪所得，包括違法行為所得、其變得之物或財
    產上利益及其孳息，刑法第38條之1第1項前段、第3項、第4
    項亦有明文。次按有關共同正犯犯罪所得之沒收、追繳或追
    徵，應就各人所分得者為之。又所謂各人「所分得」，係指
    各人「對犯罪所得有事實上之處分權限」，法院應視具體個
    案之實際情形而為認定：倘若共同正犯各成員內部間，對於
    不法利得分配明確時，應依各人實際分配所得沒收（最高法
    院104年度台上字第3937號判決意旨參照）。經查，被告2人
    所竊取之本案鋼鐵樑柱1批，經被告莊天寶販賣予不詳之人
    並得款新臺幣（下同）1,200元，由被告洪振凱分得400元；
    被告莊天寶分得800元等語，業經被告2人於審理中供陳明確
    （見院卷第65頁），是前開變賣所得之價金，自屬被告2人
    本案犯罪所得變得之物，且均未扣案，依上開規定，就本案
    被告2人自身所分得之部分，分別於被告2人所犯罪刑項下宣
    告沒收，於全部或一部不能沒收或不宜執行沒收時，追徵其
    價額。
據上論斷，應依刑事訴訟法第273條之1第1項、第299條第1項前
段，判決如主文。
本案經檢察官陳豐勳提起公訴，檢察官林孟賢到庭執行職務。
中　　華　　民　　國　　111 　年　　7 　　月　　7 　　日
　　　　　　　　　刑事第二庭    法　官　劉彥宏
以上正本與原本無異。
如不服本判決應於收受送達後20日內向本院提出上訴書狀，並應
敘述具體理由；其未敘述上訴理由者，應於上訴期間屆滿後20日
內向本院補提理由書（均須按他造當事人之人數附繕本）「切勿
逕送上級法院」。
告訴人或被害人如對於本判決不服者，應具備理由請求檢察官上
訴，其上訴期間之計算係以檢察官收受判決正本之日期為準。
                                書記官  劉  綺
中　　華　　民　　國　　111 　年　　7 　　月　　8 　　日

附錄本案論罪科刑法條全文：
中華民國刑法第320條
意圖為自己或第三人不法之所有，而竊取他人之動產者，為竊盜
罪，處5年以下有期徒刑、拘役或50萬元以下罰金。
意圖為自己或第三人不法之利益，而竊佔他人之不動產者，依前
項之規定處斷。
前二項之未遂犯罰之。